【裁判字號】    97,交聲,124
【裁判日期】    970131
【裁判案由】    違反道路交通管理處罰條例聲明異議
【裁判全文】
臺灣臺北地方法院交通事件裁定         97年度交聲字第124號
原處分機關  臺北市交通事件裁決所
異  議  人
即受處分人  甲○○
上列異議人即受處分人因違反道路交通管理處罰條例案件，對於
臺北市交通事件裁決所民國97年1月8日所為之處分（原處分案號
：北市裁二字第裁22-1AB891643號）聲明異議，本院裁定如下：
    主    文
異議駁回。
    理    由
一、按道路交通管理處罰條例（下稱交通處罰條例）所用名詞「
    車輛」，係指在道路上以原動機行駛之汽車（包含機器腳踏
    車）或以人力、獸力行駛之車輛，而道路交通安全規則 (下
    稱交通安全規則)所用名詞「汽車」，係指在道路上不依軌
    道或電力架線而以原動機行駛之車輛（包含機器腳踏車），
    交通處罰條例第3條第8款、交通安全規則第2條第1項第1款
    均定有明文。次按人行道，指為專供行人通行之騎樓、走廊
    及劃設供行人行走之地面道路、與人行天橋及人行地下道；
    人行道，不得臨時停車，交通處罰條例第3條第3款、交通安
    全規則第111條第1項第1款規定甚明；另設有禁止停車標誌
    之處所不得停車，交通安全規則第112條第1項第4款亦定有
    明文；再按汽車駕駛人在禁止臨時停車處所停車者，或在設
    有禁止停車標誌之處所停車者，均處新臺幣（下同）600元
    以上1,200元以下罰鍰，交通處罰條例第56條第1項第1款、
    第4款復有明文。而機器腳踏車駕駛人如有在禁止臨時停車
    處所停車或在設有禁止停車標誌之處所停車之違規情形，在
    舉發違反道路交通管理事件通知單上所載之應到案日期前到
    案聽候裁決，經主管機關調查後仍認定其有上開違規行為者
    ，依違反道路交通管理事件統一裁罰基準表之規定，均需對
    該駕駛人處以600元之罰鍰。
二、本件異議人即受處分人所有之車牌號碼ABJ-080號，於民國
    96年11月20日17時24分，在臺北市○○路20號前設有禁止停
    車標誌處所停車，經臺北市政府交通局交通助理員黃豐上逕
    行掣單舉發「設有禁止停車標誌處所停車」；嗣受處分人於
    舉發通知單上所載應到案日期前提出申訴，原處分機關函請
    舉發單位調查結果，仍認受處分人有上開違規行為，乃依道
    路交通管理處罰條例第56條第1項第4款及違反道路交通管理
    事件統一裁罰基準及處理細則第43、44、67條，於97年1月8
    日以北市裁二字第裁22-1AB891643號裁決書裁處受處分人60
    0元罰鍰。
三、本件異議人聲明異議意旨略以：駕駛人郭力誠，駕駛異議人
    所有之ABJ-080號重型機車，停放於臺北市○○路18號之大
    樓內，經該大樓管理員同意後，至同大樓六樓洽公，停放處
    所為該大樓內部云云。
四、經查，異議人雖堅稱未有前開違規行為。惟查依卷內舉發照
    片，異議人所有車輛係停放在騎樓人行道上，非異議人所述
    之大樓內部，而該路段設有「騎樓、人行道禁止停車」之標
    誌牌供駕駛人遵循，並無難以辨識之虞，亦有卷內舉發照片
    可供憑參；同時臺北市大力推行機車退出騎樓，宣導該措施
    已久，為臺北市市民所周知，異議人所有車輛之駕駛人明知
    且故犯之，所為抗辯純為推諉卸責之詞，自無足採，核以上
    開規定，本件違規事實明確。又依交通處罰條例第85條：「
    本條例之處罰，受舉發違反道路交通管理事件之受處罰人，
    認為受舉發之違規行為應歸責他人者，應於舉發違反道路交
    通管理事件通知單應到案日期前，檢附相關證據及應歸責人
    相關證明文件，向處罰機關告知應歸責人，處罰機關應即另
    行通知應歸責人到案依法處理。逾期未依規定辦理者，仍依
    本條例各該違反條款規定處罰。」本件舉發通知單應到案日
    期為96年12月22日，而案外人郭力誠雖自承為該重型機車之
    駕駛人，然遍觀卷內，受處分人未依前開規定於原應到案日
    期檢附相關證明文件向舉發機關告知應歸責人，故仍應處罰
    原受處分人甲○○，併此敘明。
五、綜上，本件異議人所有之車輛確有於上揭時地在設有禁止停
    車標誌處所停車之違規行為，原處分機關依道路交通管理處
    罰條例第56條第1項第4款及違反道路交通管理事件統一裁罰
    基準及處理細則第43、44、67條，裁處受處分人600元罰鍰
    ，其處分之認事用法經核並無違誤，本件異議人之異議為無
    理由，應予駁回。
據上論斷，應依道路交通案件處理辦法第19條，裁定如主文。
中    華    民    國    97    年    1    月    31    日
                    交通法庭  法  官  張文俊
以上正本證明與原本無異。
如不服本裁定，應於裁定送達後5日內，向本院提出抗告狀。
                              書記官  陳鳳瀴
中    華    民    國    97    年    2    月     1    日


司法院資訊處製作；財團法人民間司法改革基金會備份。
